Arkadiusz Sarach

Junior Front-End Developer



Dane kontaktowe

E-mail

arkadiusz.sarach@gmail.com

Adres

Kraków

GitHub

https://github.com/Ajek1993

LinkedIn

https://www.linkedin.com/in/arkadiusz-sarach/

Strona WWW

https://my-portoflio-mu.vercel.app/

Narzędzia i technologie

Języki programowania: JavaScript (Node.js), Typescript, CSS, SCSS

Frameworki/biblioteki: React, Next.js, Tailwind CSS, Material UI, NextUI, Express.js

IDE: Visual Studio Code

Inne: Git, Firebase, MongoDB, Postman

Języki obce

Język angielski - B2

Zainteresowania

muzyka (gra na perkusji), literatura (Sapkowski, Cejrowski, astronomia), sport (rower), gry komputerowe Zdecydowany na zmianę branży na IT, wykazuję nieustanną chęć rozwoju i zdobywania nowej wiedzy. Szybko przyswajam techniczne zagadnienia i potrafię efektywnie je zastosować w praktyce. Od momentu rozpoczęcia nauki doświadczam znacznej satysfakcji z odkrywania nowych możliwości, jakie oferują najnowsze biblioteki i frameworki. Stanowi to dla mnie dodatkową motywację do doskonalenia się w tej dziedzinie. Najbardziej inspirujące są dla mnie projekty, które pozwalają wykorzystać potencjał najnowszych technologii. Szczególnie fascynuje mnie tworzenie działających algorytmów rozwiązujących problemy.

Projekty

Fleet Manager

https://github.com/Ajek1993/Fleet_Manager

Aplikacja webowa do zarządzania flotą pojazdów - pozwala na dodawanie/usuwanie samochodów, serwisów, paliwa, podliczanie kosztów.

Technologie: React, Material UI, połączona z Firebase, Firestore, git

Oddaj Rzeczy

https://github.com/Ajek1993/OddajRzeczy

One page site - pozwala na przesyłanie formularzy do bazy danych. Technologie: Next.js, Tailwind CSS, połączono z Firebase, Firestore, git

Facebook Copy

https://github.com/Ajek1993/facebook-copy

Node.js dla programistów

Koordynator oddziału

Aplikacja jest podobna do popularnego portalu społecznego. (ciągle w rozwoju) Technologie: Next.js, Typescript, TailwindCSS, Next UI, Firebase, Firestore, ESlint, OpenAI, git

Wykształcenie

2023-12

- 2024-02	Coders Lab - Szkoła IT Czas trwania - 130 godzin
2023-03 - 2023-10	Front-End-Developer Coders Lab - Szkoła IT
	Czas trwania - 180 godzin
2013-10 - 2018-10	Geomechanika górnicza i budownictwo podziemne, magister inżynier
	Akademia Górniczo-Hutnicza im. Stanisława Staszica, Kraków

Doświadczenie

2019-07

- obecnie	Stava S.A., Kraków
2017-04 - 2019-06	Kierowca Abacus Sp. z o.o., Kraków
2015-07 - 2015-08	Praktykant Polska Grupa Górnicza - KWK "Piast-Ziemowit" - Ruch Piast, Bieruń

Wyrażam zgodę na przetwarzanie danych osobowych zawartych w niniejszym dokumenciedo realizacji procesu rekrutacji zgodnie z ustawą z dnia 10 maja 2018 roku o ochroniedanych osobowych (Dz. Ustaw z 2018, poz. 1000) oraz zgodnie z RozporządzeniemParlamentu Europejskiego i Rady (UE) 2016/679 z dnia 27 kwietnia 2016 r. w sprawieochrony osób fizycznych w związku z przetwarzaniem danych osobowych i w sprawieswobodnego przepływu takich danych oraz uchylenia dyrektywy 95/46/WE (RODO).